【裁判字號】    94,訴,2611
【裁判日期】    950127
【裁判案由】    大陸人民條例等
【裁判全文】
臺灣板橋地方法院刑事判決              94年度訴字第2611號
聲  請  人  臺灣板橋地方法院檢察署檢察官
被      告  甲○○
指定辯護人  本院公設辯護人  乙○○
上列被告因違反臺灣地區與大陸地區人民關係條例等案件，經檢
察官聲請以簡易判決處刑（94年度偵緝字第1230號），本院改依
通常程序審理後，當事人雙方合意且被告認罪，由檢察官聲請本
院改依協商程序而為判決，本院裁定由受命法官獨任改依協商程
序判決如下：
    主  文
甲○○連續使大陸地區人民非法進入臺灣地區，累犯，處有期徒
刑壹年伍月。
    事實及理由
一、犯罪事實：
    甲○○曾因侵占案件，經本院以九十年度自字第三八０號判
    決處有期徒刑四月，如易科罰金，以三百元折算一日確定，
    於民國九十一年十月三十一日易科罰金執行完畢。詎甲○○
    不知悔改，為使大陸地區人民樊秋（另經檢察官職權處分不
    起訴）順利來台打工，明知並無與樊秋結婚之真意，竟與樊
    秋基於共同行使使公務員登載不實之公文書之犯意聯絡，先
    於民國九十二年九月三十日，與樊秋在大陸地區貴州省偽為
    結婚登記後，再由甲○○於同年十月十七日持大陸地區民政
    部黔二００三字第三九四號結婚證書、經大陸地區貴州省貴
    陽市公證處認證之結婚公證書及財團法人海峽交流基金會出
    具之證明書，至臺北縣三重市○○路八號臺北縣三重市戶政
    事務所，辦理其與樊秋之結婚登記，並設籍於臺北縣三重市
    ○○街二三０巷五四號三樓，使該管公務員將此不實結婚及
    設籍事項登載於其職務上所掌管之戶籍登記簿等公文書上，
    足以生損害於戶政機關對於戶籍及身分管理之正確性。嗣甲
    ○○基於使大陸地區人民非法進入臺灣地區之概括犯意，分
    別於九十二年某日及九十三年九月二十二日，連續兩次在臺
    北市○○街十五號內政部警政署入出境管理局，行使上開使
    公務員登載不實之戶籍謄本申請樊秋來台團聚，使樊秋先後
    於九十二年十二月五日及九十三年十二月六日非法進入臺灣
    地區。
二、證據：
  (一)、被告甲○○於警詢、檢察官偵查中及本院審理時之自白。
  (二)、證人樊秋於警詢及檢察官偵查中之供詞。
  (三)、臺北縣三重市戶政事務所九十四年五月十七日北縣重戶字
      第０九四０００五八二七號函所附被告與樊秋之結婚登記
      申請書、結婚證書、結婚公證書、海基會證明、戶籍謄本
      影本各一件、樊秋之入出境查詢結果一紙。
  (四)、樊秋之中華民國入境證影本一紙。
  (五)、內政部警政署入出境管理局九十四年五月十六日境信英字
      第０九四一０一七一九二０號函所附大陸地區人民進入臺
      灣地區旅行證申請書、委託書、保證書影本各一紙。
三、本件經檢察官與被告、辯護人於審判外達成協商之合意且被
    告已認罪，其合意內容如主文所示。經查，上開協商合意並
    無刑事訴訟法第四百五十五條之四第一項所列情形之一，檢
    察官聲請改依協商程序而為判決，本院裁定由受命法官獨任
    改依協商程序，不經言詞辯論，於協商合意範圍內為協商判
    決，合予敘明。
四、應適用之法條：刑事訴訟法第四百五十二條、第四百五十五
    條之四第二項、第四百五十五條之八，臺灣地區與大陸地區
    人民關係條例第七十九條第一項，刑法第十一條前段、第二
    十八條、第五十六條、第二百十六條、第二百十四條、第五
    十五條、第四十七條，罰金罰鍰提高標準條例第一條前段。
五、本判決除有刑事訴訟法第四百五十五條之四第一項第一款、
    第二款、第四款、第六款、第七款所定情形之一，或違反同
    條第二項規定者外，不得上訴。
六、本件如得上訴，而如不服本件判決，得自收受判決送達之日
    起十日內，向本院提出上訴書狀，上訴於第二審法院。
中    華    民    國    95    年    1     月    27    日
                  刑事第九庭  法  官  樊季康
上列正本證明與原本無異。
本件如得上訴而不服本判決，應於判決送達後十日內向本院提出
上訴狀 (應附繕本)， 上訴於臺灣高等法院。
                              書記官  馬秀芳
中    華    民    國    95    年    1     月    27    日
附錄本案論罪科刑主要法條：
臺灣地區與大陸地區人民關係條例第15條
  下列行為不得為之：
  一  使大陸地區人民非法進入臺灣地區。
  二  明知臺灣地區人民未經許可，而招攬使之進入大陸地區。
  三  使大陸地區人民在臺灣地區從事未經許可或與許可目的不
      符之活動。
  四  僱用或留用大陸地區人民在臺灣地區從事未經許可或與許
      可範圍不符之工作。
  五  居間介紹他人為前款之行為。
臺灣地區與大陸地區人民關係條例第79條
  違反第十五條第一款規定者，處一年以上七年以下有期徒刑，
  得併科新臺幣一百萬元以下罰金。
  意圖營利而犯前項之罪者，處三年以上十年以下有期徒刑，得
  併科新臺幣五百萬元以下罰金。
  前二項之首謀者，處五年以上有期徒刑，得併科新臺幣一千萬
  元以下罰金。
  前三項之未遂犯罰之。
  中華民國船舶、航空器或其他運輸工具所有人、營運人或船長
  、機長、其他運輸工具駕駛人違反第十五條第一款規定者，主
  管機關得處該中華民國船舶、航空器或其他運輸工具一定期間
  之停航，或廢止其有關證照，並得停止或廢止該船長、機長或
  駕駛人之職業證照或資格。
  中華民國船舶、航空器或其他運輸工具所有人，有第一項至第
  四項之行為或因其故意、重大過失致使第三人以其船舶、航空
  器或其他運輸工具從事第一項至第四項之行為，且該行為係以
  運送大陸地區人民非法進入臺灣地區為主要目的者，主管機關
  得沒入該船舶、航空器或其他運輸工具。所有人明知該船舶、
  航空器或其他運輸工具得沒入，為規避沒入之裁處而取得所有
  權者，亦同。
  前項情形，如該船舶、航空器或其他運輸工具無相關主管機關
  得予沒入時，得由查獲機關沒入之。


司法院資訊處製作；財團法人民間司法改革基金會備份。
